臺灣臺北地方法院民事裁定
111年度勞補字第137號
原      告  黃玉蓉

訴訟代理人  黃繼儂律師
被      告  香港商歷峯亞太有限公司台灣分公司


法定代理人  陳美玲
上列當事人間請求回復職務等事件，本院裁定如下：
    主  文
本件訴訟標的價額核定為新臺幣捌拾伍萬叁仟貳佰陸拾陸元。
原告應於本裁定送達後五日內，補繳第一審訴訟費用新臺幣肆仟
壹佰肆拾柒元。
    理  由
一、上列當事人請求回復職務等事件，原告黃玉蓉起訴未據繳納
    裁判費。經查：
　㈠原告聲明第1項請求被告回復其台北101專賣店店經理之職務 
    、第2項請求被告自民國110年2月1日起至回復原職日止按月
    給付其新臺幣（下同）1萬2000元及法定遲延利息、第3項請
    求被告給付其3萬3266元及法定遲延利息、第4項請求被告給
    付其10萬元及法定遲延利息，核原告上開聲明第1項、第2項
    之請求均係以回復原職為前提，則自經濟上觀之，其訴訟目
    的一致，不超出終局標的範圍，訴訟標的之價額，應擇其中
    價額較高者定之，最高法院著有100年度台抗字第10號民事
    裁定意旨參照，故不併計聲明第2項之訴訟標的價額；至聲
    明第3項、第4項之請求分別為已發生之業績獎金及精神慰撫
    金，乃不同之訴訟標的，依民事訴訟法第77條之2第1項規定
     ，應與聲明第1項請求合併計算其訴訟標的價額。
　㈡又按勞工年滿65歲者，雇主得強制其退休，為勞動基準法第5
    4條第1項第1款所明定，是關於回復職務之訴訟標的價額，
    若權利存續期間不確定者，應推定其存續期間至勞工滿65歲
    退休時為止，該推定存續期間若逾5年者，應依勞動事件法
    第11條之規定，以5年計算。本件原告為58年出生，起訴時
    僅52歲，距強制退休之65歲顯逾5年，揆諸前揭說明，應以5
    年計算其回復職務所能獲得之利益，是以原告主張被告於11
    0年12月1日將其原任店經理乙職降調為資深銷售顧問，致使
    其喪失每月1萬2000元之職務津貼計算，核定聲明第1項請求
    之訴訟標的價額為72萬元（＝1萬2000元×12個月×5年）；加
    計聲明第3項請求金額3萬3266元、第4項請求金額10萬元 ，
    故本件訴訟標的價額核定為85萬3266元，爰裁定如主文第1
    項所示。
　㈢依勞動事件法第15條、民事訴訟法第77條之13等規定，原應
    徵第一審訴訟費用為9360元，惟原告前開聲明第1項係因給
    付工資涉訟，依勞動事件法第12條第1項規定，應暫免徵收
    依民事訴訟法所定裁判費之3分之2即5213元（元以下四捨五
    入），故原告應繳納第一審訴訟費用為4147元。茲依勞動事
    件法第15條、民事訴訟法第249條第1項但書之規定，定相當
    期間命原告補繳裁判費如主文第2項所示，逾期不繳納，即
    依法駁回其訴。
二、依勞動事件法第15條，民事訴訟法第77條之13、第249條第1
    項但書，裁定如主文。
中　　華　　民　　國　　111 　年　　2 　　月　　16　　日
                    勞動法庭  法　官　翁偉玲
以上正本係照原本作成。                                  
如不服本裁定關於核定訴訟標的價額部分，應於送達後10日內向
本院提出抗告狀，並繳納抗告費新臺幣1000元。
中　　華　　民　　國　　111 　年　　2 　　月　　16　　日
                              書記官　陳信宏